【裁判字號】    95,交抗,169
【裁判日期】    951124
【裁判案由】    聲明異議
【裁判全文】
臺灣高等法院高雄分院刑事裁定         95年度交抗字第169號
抗  告  人
即受處分人  甲○○
上列抗告人因違反道路交通管理處罰條例聲明異議案件，不服臺
灣高雄地方法院中華民國95年10月18日裁定（95年度交聲字第59
7號），提起抗告，本院裁定如下：
    主  文
抗告駁回。
    理  由
一、抗告意旨略以：抗告人於民國95年7月4日下午4時45分許，
    駕駛車牌號碼UT-9040 號自用小客車，停靠在花蓮縣花蓮市
    ○○路地下道出口旁之商店前買東西，買完東西後直行到國
    聯一路左轉，並非從中山路地下道出來後直接左轉，是抗告
    人並未違規左轉，原裁定認抗告人違規左轉，顯有不當，爰
    依法提起抗告，請求撤銷原裁定云云。
二、按「汽車駕駛人轉彎時，不依標誌、標線、號誌指示者，處
    新臺幣（下同）600 元以上1800元以下罰鍰」「汽車駕駛人
    有違反第48條規定之情形者，除依原條款處罰鍰外，並記違
    規點數1點」，道路交通管理處罰條例第48條第1項第2 款、
    第63條第1項第1款分別定有明定。
三、經查：
(一)抗告人即受處分人甲○○（以下簡稱抗告人）於95年7月4日
    下午4時45分許，駕駛車牌號碼UT-9040號自用小客車，在花
    蓮縣花蓮市○○路與國聯一路口違規左轉，為警當場攔停舉
    發，嗣經交通部公路總局高雄區○○○○道路交通管理處罰
    條例第48條第1項第2款規定，裁處罰鍰600 元，並依道路交
    通管理處罰條例第63條第1項第1款記違規點數1 點等情，有
    花蓮縣警察局花警交字第P00000000 號舉發違反道路交通管
    理事件通知單、交通部公路總局高雄區監理所95年8 月18日
    高監自裁字第裁80-P00000000號裁決書各1 件在卷可稽（見
    原審卷第7、8頁）。
(二)抗告人於95年7月4日下午4時45分許，駕駛車牌號碼UT-9040
    號自用小客車，沿花蓮縣花蓮市○○路由西往東方向行駛，
    行經中山路近國聯一路口之地下道，並於甫駛出地下道出口
    ，未及駛至國聯一路口前，暫停於中山路旁商店前購物（以
    上車行方向見現場圖虛線所示），俟購物完畢後，即自路邊
    起步，沿中山路由西往東直行至國聯一路口左轉國聯一路（
    以上車行方向見現場圖直線所示）之事實，業據抗告人於原
    審供述明確，並當庭於現場圖上分別以直線、虛線繪製其行
    車路線、方向在卷（見原審卷第24、25頁、第16頁），堪認
    抗告人確於95年7月4日下午4 時45分許，駕車沿花蓮市○○
    路由西往東直行至國聯一路口時左轉國聯一路甚為明灼，抗
    告人空言辯稱上開行車路線並非「左轉」云云，洵不足採。
(三)花蓮市○○路近國聯一路地下道出口處，因甫出地下道即為
    中山路與國聯一路之交岔路口，於上下班時段車流量龐大，
    常因左轉車輛於路口中央處等候對向車道車輛通過，而肇致
    交通事故，或使車輛回堵至地下道，為維護交通安全及車行
    順暢，故於每日上午7時至9時、下午4時至晚間8時，在上開
    地點禁止車輛左轉進入國聯一路，並於地下道入、出口處均
    各設置2 個禁止左轉之標誌等情，有花蓮縣警察局花蓮分局
    豐川派出所員警黃文銘95年10月11日職務報告書1 件暨現場
    圖1 份、現場照片11張在卷可按（見原審卷第15至17頁），
    參諸抗告人供述之前揭車行方向以觀，抗告人自無不知上開
    禁止左轉標誌之理。抗告人明知該路口於下午4時起至晚間8
    時止禁止左轉，竟仍不顧標誌之指示，跟隨前車在中山路與
    國聯一路路口左轉駛入國聯一路，已然違反標誌指示，抗告
    人徒飾詞強辯：伊係跟隨前車前進，且禁止左轉標誌應僅禁
    止甫出地下道之車輛左轉云云（見原審卷第25頁），均不足
    採取。
(四)參以警員掣單舉發違反道路交通管理處罰條例所列之違規事
    實，本質上為行政處分，係公務員基於職務上權力，依法就
    特定之具體事件所為具有公法上效果之單方行政行為，基於
    公務員為公法上行為具有公信力之原則，該行政處分當可被
    推定為真正。且本件舉發人為依法執行職務之員警黃文銘，
    其與抗告人素昧平生，更無仇隙，衡情當無甘冒偽造文書刑
    責，誣陷抗告人交通違規之理。從而，異議人既未就執勤警
    員之舉發有誤提出相關證據以供調查，本院經查亦無任何證
    據足資證明舉發人黃文銘有捏造事實違法取締之情事，則執
    勤警員本其維護交通秩序、安全職責所為之舉發，自應受到
    合法、正確之推定，是以，抗告人空言指摘執勤員警故意設
    陷誘使其違規云云，洵不足採。
(五)原審因而認原處分機關之裁罰並無不當，依道路交通案件處
    理辦法第19條規定，裁定駁回抗告人之異議，經核並無違誤
    。抗告人猶執前詞，指摘原裁定不當，為無理由，應予駁回
    。
四、據上論結，應依道路交通案件處理辦法第26條，刑事訴訟法
    第412 條，裁定如主文。
中    華    民    國    95    年    11    月    24    日
                  刑事第七庭    審判長法  官  莊飛宗
                                      法  官  邱明弘
                                      法  官  孫啟強
以上正本證明與原本無異。
不得再抗告。
中    華    民    國    95    年    11    月    24    日
                                      書記官  黃富美


司法院資訊處製作；財團法人民間司法改革基金會備份。
